【裁判字號】    90,交易,59
【裁判日期】    900430
【裁判案由】    過失傷害
【裁判全文】
臺灣花蓮地方法院刑事判決                            九十年度交易字第五九號
    公  訴  人  臺灣花蓮地方法院檢察署檢察官
    被      告  甲○○
右列被告因過失傷害案件，經檢察官提起公訴（九十年度偵字第八七號），本院判決
如左：
    主  文
甲○○因過失傷害人，處罰金參仟元，如易服勞役以參佰元折算壹日。
    事  實
一、甲○○於八十九年十月二十五日十六時十分許，駕駛車牌號碼Ｇ六ˍ三二七一號
    自用小客車，沿花蓮縣新城鄉○○村○○街由西向東行駛，途經該路十三巷六號
    與前方幹道無號誌交岔路口，正欲右轉時，原應注意駕駛人右轉時，支線道應暫
    停讓幹道車先行，且依當時為日間，未有下雨，視距良好，路面無缺陷，道路無
    障礙等情狀，並無不能注意之情事，竟疏未注意貿然右轉，適乙○○騎乘ＧＲＤ
    ˍ九七Ｏ號機車，沿該幹道由北往南行駛，乙○○發現狀況，煞避不及而發生碰
    撞，乙○○人車倒地，致受有右膝部、左手背擦傷、左膝部、腳踝挫傷等傷害。
二、案經乙○○告訴及花蓮縣警察局新城分局報告臺灣花蓮地方法院檢察署檢察官偵
    查起訴。
    理  由
一、訊據被告甲○○矢口否認有何過失之責，辯稱係對方機車騎太快，撞上其所駕駛
    之自用小客車，當時伊車之車身已過一半云云。然查：
    肇事之地點在花蓮縣新城鄉○○村○○街主幹道與同條十三巷十六號巷道之無號
    誌交岔路口，而當時被告係自十三巷之巷道口駛出，往右轉進入安樂街之幹道等
    情，有道路交通事故調查報告表及現場照片五幀，且為被告自承及告訴人所指明
    。又被告於審理中亦自認，出巷道口時並無停車等語。再本件告訴人因此受傷，
    亦有診斷證明書一紙在卷可憑。
二、按車輛行經無號誌交岔路口時，支線道車應暫停讓幹道車先行，道路交通安全規
    則第一百零二條第一項第二款定有明文。被告駕車自應注意上開道路交通安全規
    定。又依當時為日間，未有下雨，視距良好，路面無缺陷，道路無障礙等情狀，
    並無不能注意之情事，竟疏未能暫停，讓被害人所騎乘之機車先行，以致碰撞被
    害人之機車，導致被害人倒地，受有右膝部、左手背擦傷、左膝部、腳踝挫傷等
    傷害。至於被告所辯其車身已過一半，被害人高速駛來撞擊伊云云，果如被告當
    時之車身已過幹道一半，且被告當時係要右轉之情況下，被害人騎乘機車駛來，
    撞擊被告之小客車之部位應在車身左側中間部位，並不可能如照片所示，被告車
    受損之部位，在左前保險桿、左前葉子板。再本件經送請鑑定車禍責任歸屬，鑑
    定機關亦認被告有上開過失，此有台灣省花東區車輛行車事故鑑定委員會花鑑字
    第九ＯＯＯ六三號鑑定意見書足參。被告辯解所稱係被害人騎乘機車高速駛來撞
    擊伊云云，顯無可採。其有過失甚明，且被告過失行為，與被害人之受傷結果間
    ，亦具有相當因果關係。本件事證明確，被告過失傷害犯行洵堪認定。
三、核被告所為，係犯刑法第二百八十四條第一項前段之過失傷害罪。爰審酌被告之
    過失程度，被害人所受之傷害僅右膝部、左手背擦傷、左膝部、腳踝挫傷之皮肉
    傷害，被告尚未能與被害人達成民事和解暨犯罪後亦無悔意等一切情狀，量處如
    主文所示之刑，並諭知易服勞役之折算標準。
據上論斷，應依刑事訴訟法第二百九十九條第一項前段，刑法第二百八十四條第一項
前段、第四十二條第二項，罰金罰鍰提高標準條例第一條前段、第二條，判決如主文
。
本案經檢察官李子春到庭執行職務。
中      華      民      國九十      年      四    月    三十      日
                              臺灣花蓮地方法院刑事庭
                                  法  官  林  秀  鳳
右正本證明與原本無異。
如對本判決不服，應於送達後十日內，向本院提出上訴狀。（應抄附繕本）告訴人或
被害人如對於本判決不服者，應具備理由請求檢察官上訴，其上訴期間之計算係以檢
察官收受判決正本之日期為準。
                                  法院書記官
中      華      民      國      九十      年      四   月      三十     日
附錄本判決論罪之法律條文：
刑法第二百八十四條第一項前段：
因過失傷害人者，處六月以下有期徒刑、拘役或五百元以下罰金。


司法院資訊處製作；財團法人民間司法改革基金會備份。
